【裁判字號】    98,交抗,675
【裁判日期】    980703
【裁判案由】    聲明異議
【裁判全文】
臺灣高等法院臺中分院刑事裁定         98年度交抗字第675號
抗  告  人
即受處分人  甲○○
抗  告  人
即受處分人  乙○○
上列抗告人等因聲明異議案件，不服臺灣彰化地方法院中華民國
98 年5月21日所為裁定（98年度交聲字第424、425號）提起抗告
，本院裁定如下：
    主  文
抗告駁回。
    理  由
一、本件經本院審酌結果，認為原審法院所為異議駁回之裁定，
    並無不合，應予維持，並引用原審裁定之理由（如附件）。
二、抗告意旨略以：抗告人為夫妻，於98年1月1日下午1時15分
    至35分間，將車號J7P－629號重型機車及車號TCP－366號輕
    型機車，停放在彰化縣彰化市○○街2號，係欲在附近商圈
    購物，當時該街道兩側（雙邊）都停滿重、輕等機車，抗告
    人豈在當時如何分辨哪方是南？哪方是北？有相片可稽，何
    況在永樂街2號更無上揭標誌牌顯明於地上不可停放。又該
    街道所規定，在進入商圈時之街道（永樂街道），其交通標
    誌，更是斑駁不清，涉嫌誘使騎士造成違規停放，並原因非
    騎士者所能分辨，而於永樂街2號停放機車處更無標誌，抗
    告人並非不遵守道路交通規則，而是停放處無標誌能分出（
    單月禁止停車，雙月禁止停車），對於系爭停放機車處無標
    誌亦有相片可稽，故通知書及裁決書指摘「停車位置不依規
    定」顯與事實未合，爰請撤銷原裁定，更為適當裁定云云。
三、按汽車駕駛人於停車時，有停車時間、位置、方式、車種不
    依規定之情形者，處新臺幣（下同）600元以上1,200元以下
    罰鍰，道路交通管理處罰條例第59條第1項第9款定有明文。
    又道路交通安全規則第2條第1款明定「汽車：指在道路上不
    依軌道或電力架線而以原動機行駛之車輛 （包括機器腳踏
    車）」。本件抗告人乙○○、甲○○於上揭時、地將其等所
    有之前揭機車停在彰化市○○街2號前等情，有舉發違反道
    路交通事件通知單2紙在卷可稽；又「彰化市○○街2號前」
    ，於98年1月1日係禁停機車之路段，業經原審調查明確，原
    審因認抗告人等確有「停車位置不依規定」之違規行為，並
    就抗告人所指上開事由，一一指駁明確，復詳述未可採納之
    理由，所為駁回異議之裁定，並無不合。抗告人仍執陳詞提
    起抗告，任意指摘原裁定不當，並無理由，應予駁回。
四、爰依道路交通事件處理辦法第26條，刑事訴訟法第412條，
    裁定如主文。
中    華    民    國    98    年    7     月    3     日
            刑事第七庭    審判長法  官  林  榮  龍
                                法  官  江  錫  麟
                                法  官  鄭  永  玉
以上正本證明與原本無異。
不得再抗告。
                                書記官    瑞  芳
中    華    民    國    98    年    7     月    3     日


司法院資訊處製作；財團法人民間司法改革基金會備份。
